臺灣高等法院高雄分院刑事判決　　　　93年度交上易字第88號
上　訴　人　臺灣屏東地方法院檢察署檢察官
上　訴　人
即　被　告　甲○○
上列上訴人等因被告過失傷害案件，不服臺灣屏東地方法院93年
度交易字第37號中華民國93年8 月31日第一審判決（起訴案號：
臺灣屏東地方法院檢察署92年度偵字第4454、6168號），提起上
訴，本院判決如下：
     主  文
上訴駁回。
甲○○緩刑貳年。
     事實及理由
一、本案經本院審理結果，認原審判決之認事用法及量刑，均無
    不當，應予維持，並引用原審判決書所記載之事實、證據及
    理由。
二、上訴人即被告甲○○上訴意旨雖又辯稱：被告駕駛之小客車
    ，當時行車時速為40公里以下，而郭艷穗騎乘之機車，倒地
    後刮地痕有16公尺之多，是否可能超速違規，且郭艷穗無駕
    駛執照而駕駛重機車，顯然有過失，又被告於發生交通事故
    ，隨即連絡救護車，並幫忙將傷者送醫急救，事後亦至告訴
    人家中慰問致贈慰藉金等一切費用，態度良好，縱認涉有過
    失，亦請從輕量刑等語。檢察官依告訴人乙○○之聲請，上
    訴意旨則指稱：被告駕車未注意前方人車動態，而與鄰座女
    友聊天，因此追撞告訴人所乘坐之機車，造成告訴人受傷，
    過失全在被告，且被告迄未與告訴人和解，賠償告訴人，原
    審量刑過輕，又告訴人之膝傷持續惡化中，有喪失機能之虞
    ，有必要進行鑑定，以確定是否符合重傷程度等情。
三、惟查：
  (一)證人郭艷穗所騎乘之機車，被追撞後倒地之刮痕，僅足以證
    明後方追撞之力道大小，無法以其刮地痕測計機車之時速，
    難認有超速違規，而與本件交通事故之發生有肇事因素。至
    郭艷穗之無照駕駛，僅屬違規行為，並非本件交通事故之肇
    事原因，此就卷附之台灣省高屏澎區車輛行車事故鑑定委員
    會之鑑定意見書可明。
  (二)告訴人乙○○因本件交通事故受有「左膝關節挫傷併內側副
    韌帶及後十字韌帶斷損失功」之傷害，然其左腿機能不會完
    全喪失（廖女士尚可步行），此有行政院衛生署豐原醫院93
    年7 月6 日豐醫歷字第0930004244號函及病歷影本附卷可稽
    （原審卷第42─47頁），是難認定有達重傷之程度等情，原
    審判決已述理由綦詳。嗣經本院送請行政院國軍退除役官
    兵輔導委員會台中榮民總醫院鑑定結果，認為「廖員左膝活
    動範圍30度至90度、左側大腿萎縮約3 公分、理學檢查發現
    後十字帶斷裂合併外側不穩定，若行帶重建手術合併復
    健治療，則膝部功能會改善，但無法恢復受傷前的功能，無
    骨折現象」等情，有該院94年1 月19日中榮醫企字第094000
    0282號函所附鑑定書在卷足憑。告訴人之左腿功能既未完全
    喪失，即與刑法第10條第4 項所定「毀敗一肢以上之機能」
    之重傷，不相符合。自不能令被告負過失重傷害刑責。又被
    告所犯刑法第284 條第1 項前段之過失傷害罪，其最高法定
    刑為6 月以下有期徒刑，原審量處被告有期徒刑5 月，尚無
    過輕之嫌。且被告於本院審理中，已與告訴人乙○○成立和
    解，賠償損害，此有乙○○之「撤回告訴狀」附卷可證。
  (三)綜上所，被告及檢察官上訴意旨執前詞指摘原判決不當，
    均無理由，應併予駁回。
四、又查，被告未曾受有期徒刑以上刑之宣告，有臺灣高等法院
    被告全國前案紀錄表可按，品行良好，而被告犯罪後，已與
    告訴人成立和解，賠償損害，告訴人表示不予追究等情，本
    院認為被告經此刑之宣告，當知警惕，應無再犯之虞，所宣
    告之刑，以暫不執行為適當，併予宣告緩刑貳年。
據上論斷，應依刑事訴訟法第368 條、第373 條，刑法第74條第
1款，判決如主文。
本案經檢察官方娜蓉到庭執行職務。
中　　華　　民　　國　　94　　年　　2 　　月　　25　　日
　　　　　　　　　刑事第八庭    審判長法　官  惠光霞
                                      法　官  李淑惠
                                      法　官  洪慶鐘
以上正本證明與原本無異。
不得上訴。
中　　華　　民　　國　　94　　年　　3 　　月　　1 　　日
　　　　　　　　　　　　　　　　　　　書記官  呂素珍
附錄本判決論罪科刑法條：
中華民國刑法第284條第1項
(過失傷害罪)
因過失傷害人者，處6 月以下有期徒刑、拘役或5 百元以下罰金
。
                                                   Ａ
